Paulin TROGNON

Rue de Seyssel 74000 Annecy

Né en septembre 1990

Téléphone 06 70 66 13 99

Email contact@paulintrognon.fr

Site paulintrognon.fr



Compétences

Expertise: Node.js (Express, Koa), React.js, Socket.io, PHP (Laravel), MySQL Bonnes connaissances: Angular, React Native, Vue.js, ElasticSearch, RabbitMQ, Java, C++ Avocat des bonnes pratiques : tests unitaires & E2E, CI, utilisation d'outils de lintage, etc.

DevOps: À l'aise sur Linux (Debian) que j'utilise quotidiennement, Docker, Apache, Nginx Bonnes connaissances de la méthodologie agile. Maîtrise de l'anglais.

Je joue du saxophone et compose de la musique électronique. Montagnard en devenir.

Expériences

Développeur fullstack freelance

2017 - Aujourd'hui



Conception de d'applications web (PWA) et mobiles, ou de Back Offices

- Web : React (Redux) ou Angular (TypeScript) ; Mobile : React Native, Ionic
- Intégration de headless CMS (prismic.io, DatoCMS)
- Dataviz & graph (D3.js, chartjs)



Ingénieur Backend

- Conception de backends et d'APIs (REST, GraphQL) en Node.js ou en PHP (Laravel, Symfony)
- Temps réel avec Socket.io, archi en microservices avec RabbitMQ

Développeur chez ReportLinker

Moteur de recherche d'études de marché

2014 - 2016 (3 ans)



- Développement d'une partie du frontend Angular
- Mise en place de tests unitaires et de tests E2E (orchestrés via Jenkins)
- Conceptions d'apps Node.js de data processing (en stream, via RabbitMQ)



Référent sur l'expérience de recherche

- Écriture des algorithmes de recherche full-text en utilisant ElasticSearch
- Analyse des requêtes utilisateurs pour créer des scénarios de recherche, et écrire les requêtes ES adéquates

Formation

IMT Lille Douai - Institut Mines Télécom

2008 - 2014

Diplôme d'ingénieur obtenu en génie logiciel et systèmes d'information



Echange universitaire avec l'École de Technologie Supérieure Cours de génie logiciel et de sciences de l'informatique

(Québec)



Echange universitaire avec la Chungnam National University Cours de management et de gestion

(Corée du Sud)